Minutes et répertoires du notaire Laurent II de MONHENAULT, 15 avril 1655 - 13 avril 1682 (étude XXVI)
Archives nationales
- Minutes de Laurent II de MONHENAULT, 15 avril 1655 - 6 août 1692; MC/ET/XXVI/91 - MC/ET/XXVI/152
  - Minutes. 1671, janvier - juin, janvier - juin 1671; MC/ET/XXVI/119; registre
    - Procuration par Guy Patin et les autres parents des enfants mineurs d'Antoine de Janson, bourgeois de Paris, et de Madeleine Le Lièvre, sa femme, pour régler les modalités d'une donation faite aux dits mineurs., 9 juin 1671; MC/ET/XXVI/119
      Documents du Minutier central concernant l'histoire littéraire (1650-1700) [2295 actes], par Madeleine Jurgens et Marie-Antoinette Fleury, Paris, Presses universitaires de France, 1960, p. 303 (instrument de recherche imprimé dématérialisé dont la version intégrale est accessible en ligne par la rubrique 'Autres instruments de recherche', voir contexte dans le Plan d’orientation général - Notaires de Paris, guides thématiques du Minutier).
      procuration; Patin, Guy (1601-1672); Le Lièvre, Madeleine; Janson, Antoine de
  - Minutes. 1671, juillet - décembre, juillet - décembre 1671; MC/ET/XXVI/120; registre
  - Minutes. 1672, janvier - juin, janvier - juin 1672; MC/ET/XXVI/121; registre
  - Minutes. 1672, juillet - décembre, juillet - décembre 1672; MC/ET/XXVI/122; registre
  - Minutes. 1673, janvier - juin, janvier - juin 1673; MC/ET/XXVI/123; registre
  - Minutes. 1673, juillet - décembre, juillet - décembre 1673; MC/ET/XXVI/124; registre
  - Minutes. 1674, janvier - juin, janvier - juin 1674; MC/ET/XXVI/125; registre
  - Minutes. 1674, juillet - décembre, juillet - décembre 1674; MC/ET/XXVI/126; registre
  - Minutes. 1675, janvier - juin, janvier - juin 1675; MC/ET/XXVI/127; registre
  - Minutes. 1675, juillet - décembre, juillet - décembre 1675; MC/ET/XXVI/128; registre
  - Minutes. 1676, janvier - avril, janvier - avril 1676; MC/ET/XXVI/129; registre
  - Minutes. 1676, mai - août, mai - août 1676; MC/ET/XXVI/130; registre
  - Minutes. 1676, septembre - décembre, septembre - décembre 1676; MC/ET/XXVI/131; registre
  - Minutes. 1677, janvier - avril, janvier - avril 1677; MC/ET/XXVI/132; registre
  - Minutes. 1677, mai - août, mai - août 1677; MC/ET/XXVI/133; registre
  - Minutes. 1677, septembre - décembre, septembre - décembre 1677; MC/ET/XXVI/134; registre
  - Minutes. 1678, janvier - avril, janvier - avril 1678; MC/ET/XXVI/135; registre
  - Minutes. 1678, mai - juillet, mai - juillet 1678; MC/ET/XXVI/136; registre
  - Minutes. 1678, août - octobre, août - octobre 1678; MC/ET/XXVI/137; registre
  - Minutes. 1678, novembre - décembre, novembre - décembre 1678; MC/ET/XXVI/138; registre
  - Minutes. 1679, janvier - mars, janvier - mars 1679; MC/ET/XXVI/139; registre
    - Convention entre les marguilliers de Saint-Gervais et Michel Delalande, organiste, rue Bailleul, par laquelle Delalande est retenu pour jouer de l'orgue moyennant 300 livres par an jusqu'à ce que François Couperin ait atteint l'âge de dix-huit ans, en considération des services rendus par feu Charles Couperin, organiste de Saint-Gervais., 26 février 1679; MC/ET/XXVI/139
      convention; Bailleul (rue); Paroisse Saint-Gervais (Paris). Fabrique; musicien
  - Minutes. 1679, avril - juin, avril - juin 1679; MC/ET/XXVI/140; registre
  - Minutes. 1679, juin - août, juin - août 1679; MC/ET/XXVI/141; registre
  - Minutes. 1679, septembre - décembre, septembre - décembre 1679; MC/ET/XXVI/142; registre
  - Minutes. 1680, janvier - avril, janvier - avril 1680; MC/ET/XXVI/143; registre
  - Minutes. 1680, mai - août, mai - août 1680; MC/ET/XXVI/144; registre
    - Inventaire après décès de feu Charles Couperin, bourtgeois de Paris, demeurant rue du Pourtour Saint-Gervais. Instruments de musique: une épinette en forme de clavecin prisée 60 livres, un grand corps de clavecin prisé 150 livres., 15 juin 1680; MC/ET/XXVI/144
      inventaire après décès
  - Minutes. 1680, septembre - décembre, septembre - décembre 1680; MC/ET/XXVI/145; registre
  - Minutes. 1681, janvier - mars, janvier - mars 1681; MC/ET/XXVI/146; registre
  - Minutes. 1681, avril - juin, avril - juin 1681; MC/ET/XXVI/147; registre
  - Minutes. 1681, juillet - septembre, juillet - septembre 1681; MC/ET/XXVI/148; registre
  - Minutes. 1681, octobre - décembre, octobre - décembre 1681; MC/ET/XXVI/149; registre
  - Minutes. 1682, janvier - mars, janvier - mars 1682; MC/ET/XXVI/150; registre
  - Minutes. 1682, avril - juillet, avril - juillet 1682; MC/ET/XXVI/151; registre
    1682, 1 à 13 avril: actes passés par-devant Laurent II de Monhénault.
    1682, 5 mai à juillet: actes passés par-devant Jean-Nicolas de Monhénault.
  - Registre des nominations des marguilliers de l'église Saint-Gervais. 1655, 11 avril - 1692, 6 août, 11 avril 1655 - 6 août 1692; MC/ET/XXVI/152
    Ce petit registre relève des archives des marguilliers de Saint-Gervais.
    Il n'est pas une archive notariale.
    procès-verbal d'élection; Saint-Gervais (paroisse)
- Répertoire(s) de Laurent II de MONHENAULT, 15 avril 1655 - 30 janvier 1693; MC/RE/XXVI/2 - MC/RE/XXVI/3
  - Répertoire. 1655, 15 avril - 1677, 30 septembre, 15 avril 1655 - 30 septembre 1677; MC/RE/XXVI/2
    Informations concernant le classement et la cotation:
    Le niveau inférieur de description, quand il existe, correspond aux mentions d'actes contenues dans le répertoire. Parmi celles-ci, certaines peuvent y être décrites, de manière plus ou moins détaillée. Pour consulter l'acte proprement dit, il convient de rechercher la cote au niveau des articles (registre ou liasse) des minutes du notaire (cote de type 'MC/ET').
  - Répertoire. 1678, décembre - 1693, 30 janvier, décembre 1678 - 30 janvier 1693; MC/RE/XXVI/3
    Répertoire des notaires Laurent II de Monhenault (décembre 1678-13 avril 1682), Jean-Nicolas de Monhenault (5 mai 1682-30 janvier 1693).